【裁判字號】    89,易,3983
【裁判日期】    891121
【裁判案由】    違反槍砲彈藥刀械管制條例等
【裁判全文】
臺灣高雄地方法院刑事判決                        八十九年度易字第三九八三號
    公  訴  人  臺灣高雄地方法院檢察署檢察官
    被      告  丙○○
    選任辯護人  王進勝
                吳賢明律師
                黃淑芬律師
    被      告  乙○○
右被告因違反槍砲彈藥刀械管制條例案件，經檢察官提起公訴（八十九年度偵字第一
二六四一號），本院判決如左：
    主  文
丙○○於公眾得出入之場所，未經許可攜帶刀械，處有期徒刑肆月，如易科罰金，以
佰元折算壹日。扣案之武士刀壹把，沒收。
乙○○變造小客車駕駛執照，足以生損害於公眾及他人，累犯，處拘役肆拾日，如易
科罰金，以參佰元折算壹日。變造之甲○○汽車駕照壹張，沒收。
    事  實
一、丙○○於民國八十九年六月二日下午四時許，在高雄市○○路某跳蚤市場，以新
    台幣（下同）八百元之代價，向姓名年籍不詳之人購入武士刀一把，而未經許可
    ，持有該武士刀，並經由上開公眾得出入之場所之跳蚤市場，將之攜回其位於高
    雄市前鎮區○○○路九六九巷一弄三號五樓之一住處藏放，嗣於八十六年六月四
    日上午十時許，攜帶上開刀械至高雄市前鎮區○○○路君毅正群社區二期改建工
    程旁廢棄工寮內，以砂紙磨亮，旋於是日下午二時四十分許，在上址為警查獲，
    並扣得武士刀一把。
二、乙○○曾於八十八年間因賭博案件，經法院判處有期徒刑二月確定在案，於八十
    九年二月二十四日執行完畢，猶不知悔改。緣其於八十九年五月三十日，至其鄰
    居甲○○住處時，適見甲○○欲將其已過期小客車駕駛執照丟棄，乙○○即向其
    索討。嗣於八十九年六月二日，因一時好奇，在其位於高雄市前鎮區○○○路九
    六九巷一弄二號六樓三住處，將上開駕駛執照上之甲○○相片，換貼乙○○之照
    片而變造之，足以生損害於甲○○及監理機關對小客車駕駛執照管理之正確性。
    嗣於八十九年六月四日下午二時四十分許，在高雄市前鎮區○○○路君毅正群社
    區二期改建工程旁廢棄工寮內，與丙○○共處一室時，為警查獲，經警許金福命
    其交出身上物品時，被迫取出放置於口袋內之上開變造甲○○小客車駕駛執照，
    並於許金福核對身份證時，當場表示其姓名為乙○○，始獲悉上情，並扣得上開
    變造之甲○○小客車駕駛執照一張。
二、案經高雄市政府警察局前鎮分局報告臺灣高雄地方法院檢察署檢察官偵查起訴。
        理    由
一、訊據被告丙○○、乙○○對於右揭犯罪事實，供承不諱，且扣案之武士刀一把，
    經送請高雄市政府警察局鑑驗結果，認係屬槍砲彈藥刀械管制條例列管之武士刀
    ，有該局八十九年七月二十五日八九高市警保字第三九七七二號函一紙附卷可稽
    ，又市場非屬私人所有，且為不特定人可得隨時出入之場所，為公眾得出入之場
    所甚明；又被告乙○○向甲○○索討過期之小客車駕駛執照一節，亦據證人甲○○於本院證述在卷，此外，復有武士刀一把及變造之甲○○小客車駕駛執照一張
    扣案可佐，足徵被告二人之自白與事實相符，事證明確，被告二人之犯行洵堪認
    定。
二、核被告丙○○於公眾得出入之場所，未經許可攜帶刀械返回住處藏放之行為，係
    犯槍砲彈藥刀械管制條例第十五條第二款之於公眾得出入之場所未經許可攜帶刀
    械罪。按「持有」係一種靜態事實，「攜帶」係動態事實，被告丙○○自前揭跳
    蚤市場之公眾得出入之場所，將上開武士刀一把，攜回前揭住處藏放，其移動前
    後「持有」之低度行為為「攜帶」之高度行為所吸收，不另論罪。又按小客車駕
    駛執照，為關於品行、能力、服務或其他相類證書之一種，被告乙○○將甲○○
    駕駛執照上之相片換貼自己相片，足以生損害於甲○○及監理機關對於小客車駕
    駛執照管理之正確性之所為，係犯刑法第二百十二條之變造特種文書罪。又查被
    告丙○○於警訊即供承扣案之武士刀一把，係其購買，而未自承為其所製造，於
    偵查中亦同樣自白係其自跳蚤市場購得，僅另自承以扣案工具磨亮刀子，而均未
    供承製造扣案武士刀；且觀諸扣案武士刀刀身鑄造之精美，顯非扣案之鋼管二支
    、老虎鉗二之、砂輪機一台、手提砂輪機二台、電鑽一台、鐵鋸一把、尺規台一
    座、曲尺一支、游標卡尺一支、銼刀三支、小型銼刀七支、噴燈一支、鐵鎚一支
    、木製刀槽模具四支、木製手指虎模具一支等簡單磨利及切割工具所能製造完成
    ；況且本件同時又查獲另一把非屬槍砲彈藥刀械管制條例列管之半成品刀械一把
    （經送高雄市政府警察局鑑定結果，認非屬槍砲彈藥刀械管制條例列管之刀械，
    此有該局八十九年七月二十五日八九高市警保字第三九七七二號函一紙在卷可憑
    ），被告並自承此把刀械為其所製造，足證扣案之工具，係被告用供製造該非槍
    砲彈藥刀械管制條例列管之半成品刀械，而非用以製造扣案之武士刀，是公訴人
    認被告丙○○於上開時地，未經許可，製造刀械，顯有誤會，其認被告係犯槍砲
    彈藥刀械管制條例十四條第一項未經許可製造刀械罪，亦有未洽，惟其起訴之基
    本社會事實同一，爰依法變更起訴法條，附此敘明。又被告乙○○變造駕駛執照
    後，並未持以行使，已如前述，是公訴人引用刑法第二百十六條、第二百十二條
    之行使變造特種文書罪，尚有未洽，惟變造特種文書後持以行使，其變造之行為
    與行使行為之間，僅犯罪階段程度不同，是變造特種文書罪，已包含在檢察官起
    訴之行使變造特種文書罪內，故無庸變更起訴法條，附此敘明。又被告乙○○曾
    於八十八年間因賭博案件，經法院判處有期徒刑二月確定在案，於八十九年二月
    二十四日執行完畢，此有台灣高雄地方法院檢察署刑案資料查註紀錄表一紙在卷
    可稽，其於五年以內，再犯本件有期徒刑以上之罪，為累犯，應依刑法第四十七
    條規定，加重其刑。爰審酌被告二人犯後均坦承犯行，態度良好，僅因一時失慮
    致罹刑典，又未造成任何傷害或損害等一切情狀，分別量處如主文所示之刑，並
    均諭知易科罰金之折算標準。末查，扣案之武士刀一把，係列管刀械，核屬違禁
    物，應依刑法第三十八條第一項第一款規定宣告沒收。又扣案之甲○○小客車駕
    駛執照一張（不含被告之照片一張），業經甲○○贈與被告，此據被告陳明在卷
    ，是變造後之甲○○汽車駕駛執照一張（包含其上之被告照片一張），顯為被告
    所有之物，且係供犯罪所用之物，爰依刑法第三十八條第一項第二款規定，宣告
    沒收。至於扣案之半成品刀械一把、鋼管二支、老虎鉗二之、砂輪機一台、手提
    砂輪機二台、電鑽一台、鐵鋸一把、尺規台一座、曲尺一支、游標卡尺一支、銼
    刀三支、小型銼刀七支、噴燈一支、鐵鎚一支、木製刀槽模具四支、木製手指虎
    模具一支、電擊棒一支等物，與本案無何直接關聯性，故不予宣告沒收，附此敘
    明。
據上論斷，依刑事訴訟法第二百九十九條第一項前段、第三百條，槍砲彈藥刀械管制
條例第十五條第二款，刑法第十一條前段、刑法二百十二條、第四十七條、第四十一
條、第三十八條第一項第一款、第二款，罰金罰鍰提高標準條例第一條前段、第二條
，判決如主文。
本案經檢察官高大方到庭執行職務。
中      華      民      國      八十九      年    十一    月    二十一  日
                                    臺灣高雄地方法院刑事第七庭
                                        法  官    李  璧  君
右正本證明與原本無異。
如不服本判決，應於判決送達後十日內，向本院提出上訴狀。
                                        書記官    李  忠  霖
中      華      民      國      八十九      年    十一    月    二十三  日
附錄本案論罪科刑法條：
槍砲彈藥刀械管制條例第十五條第二款：
未經許可攜帶刀械而有下列情形之一者，處二年以下有前徒刑：
二、於車站、埠頭、航空站、公共場所或公眾得出入之場所犯之者。
刑法第二百十二條：
偽造、變造護照、旅券、免許證、特許證及關於品行、能力、服務或其他相類之證書
、介紹書，足以生損害於公眾或他人者，處一年以下有期徒刑，拘役或三百元以下罰
金。


司法院資訊處製作；財團法人民間司法改革基金會備份。
